臺灣高等法院刑事判決　　　　　　　　　　　　　九十三年度上訴字第一八九四號
　　上　訴　人
　　即　被　告　甲○○
右列被告因違反毒品危害防制條例案件，不服臺灣宜蘭地方法院九十三年度訴字第一
七六號，中華民國九十三年五月三十一日第一審判決（起訴案號：臺灣宜蘭地方法院
檢察署九十三年度毒偵字第一二八號），提起上訴，本院判決如左：
    主  文
原判決關於甲○○施用第一級毒品及定執行刑部分撤銷。
甲○○連續施用第一級毒品，累犯，處有期徒刑壹年；扣案之海洛因肆包（合計淨重
拾貳點伍肆公克、包裝重貳點肆壹公克）沒收銷燬之。
其他上訴駁回。
第二項施用第一級毒品部分所處之刑，與上訴駁回部分所處之刑，應執行有期徒刑壹
年肆月。扣案之海洛因肆包（合計淨重拾貳點伍肆公克、包裝重貳點肆壹公克）、安
非他命拾包（合計毛重壹零零點玖公克）均沒收銷燬之。
    事  實
一、甲○○基於：(一)施用第一級毒品海洛因之概括犯意，自民國九十三年一月初起，
    至同年二月十日凌晨二時許，連續在宜蘭縣宜蘭市○○路一一五巷二十六號住處
    ，以將毒品海洛因摻入香菸施用之方式，施用毒品海洛因多次，施用期間不定。
    (二)又基於施用第二級毒品安非他命之概括犯意，在同上時間、處所，以將安非他
    命置於玻璃球內用火燒烤吸食煙氣之方式，連續施用安非他命多次，平均每日施
    用一次。嗣於九十三年二月十日二十時二十五分許，在上開住所經警查獲，並扣
    得第一級毒品海洛因四包（合計淨重十二點五四公克、包裝重二點四一公克）、
    第二級毒品安非他命十包（合計毛重一００點九公克）。（以上第一級、第二級
    毒品，均扣於另案臺灣宜蘭地方法院九十三年訴字第一一三號卷）。
二、案經宜蘭縣警察局宜蘭分局報告臺灣宜蘭地方法院檢察署檢察官偵查起訴。
    理  由
一、右揭事實業據上訴人即被告甲○○於原審及本院審理時坦承不諱（見原審卷第四
    十六頁、本院卷第六十二頁），為警查獲後所採集之尿液，經送鑑驗結果，呈安
    非他命類及鴉片類陽性反應，有慈濟大學濫用藥物檢驗中心檢驗總表在卷可稽（
    見偵查卷第二十二頁、第二十三頁）。並有扣案四小包白色粉末，經送法務部調
    查局鑑驗結果，確含有第一級毒品海洛因成分，有該局定九十三年三月三十一日
    調科壹字第三００００一０三四號鑑定通知書在卷可核（見原審卷第三十二頁）
    ，及白色結晶物十包扣案可稽，足認被告自白與事實相符。綜上，本件事證明確
    ，被告犯行洵堪認定。
二、核被告所為，係犯毒品危害防制條例第十條第一項之施用第一級毒品罪及第二項
    之施用第二級毒品罪。被告施用第一級、第二級毒品前之持有毒品低度行為，為
    施用毒品之高度行為所吸收，不另論罪。被告多次施用第一級毒品海洛因、第二
    級毒品安非他命之犯行，均時間緊接，方法相同，觸犯構成要件相同之罪名，顯
    均係基於概括犯意為之，均依連續犯之規定論以一罪，並均依法加重其刑。又被
    告所犯施用第一級毒品海洛因及施用第二級毒品安非他命二罪間，犯意各別，行
    為互殊，應予分論併罰。被告曾因施用毒品案件，經臺灣宜蘭地方法院以八十八
    年訴字第一六一號判處有期徒刑六月、五月，應執行有期徒刑十月確定，復因傷
    害、施用毒品案件，經臺灣宜蘭地方法院分別以八十九年易字第一九二號、八十
    九年易字第四八二號各判處有期徒刑三月、八月確定，嗣更定應執行有期徒刑十
    月確定，接續執行於九十一年十月四日假釋出監，並於九十一年十二月十五日假
    釋期滿而執行完畢，有本院被告全國前案紀錄表在卷足憑，其於有期徒刑執行完
    畢後五年內，再犯有期徒刑以上之本罪，為累犯，應依刑法第四十七條之規定，
    加重其刑，並依法遞加重其刑。
三、原審就被告施用第一級毒品部分，以事證明確，予以論罪科刑，固非無見，惟於
    判決主文漏未記載被告「連續」施用第一級毒品，致理由關於連續犯之論述失所
    附麗，且與事實、理由所述不合，即有未洽。被告上訴指摘原判決量刑過重，雖
    無理由，惟原判決既有前揭可議之處，自應由本院將原判決上開部分，及所定應
    執行刑部分併予撤銷改判，審酌被告之犯罪動機、目的、手段、及其品行、生活
    狀況、與犯罪所生損害、及犯後態度等一切情狀，量處如主文所示第二項所示之
    刑。扣案之海洛因四包（合計淨重十二點五四公克、包裝重二點四一公克）屬第
    一級毒品，依毒品危害防制條例第十八條第一項前段之規定，不問屬於犯人與否
    ，諭知沒收銷毀之。至被告施用第二級毒品部分，原審本同上之見解，適用毒品
    危害防制條條例第十條第二項、第四十七條、第十一條前段之規定，並審酌被告
    犯罪之動機、手段、目的及犯罪後態度等一切情狀，量處有期徒刑六月，並以扣
    案安非他命十包（合計毛重一００點九公克），屬第二級毒品，依毒品危害防制
    條例第十八條第一項前段之規定，不問屬於犯人與否，諭知沒收銷毀之。另案扣
    案之分裝袋一百八十九個，被告否認係為本件施用毒品所用，爰不另為宣告沒收
    ，核其認事用法尚無不合，量刑亦甚妥適，被告空言上訴，指摘原判決該部分不
    當為無理由，應予駁回。被告上開撤銷改判部分所處之刑與上訴駁回部分所處有
    期徒刑陸月，併執行有期徒刑壹年肆月。扣案之海洛因肆包（合計淨重拾貳點伍
    肆公克、包裝重貳點肆壹公克）、安非他命拾包（合計毛重壹零零點玖公克）均
    沒收銷燬之。
據上論斷，應依刑事訴訟法第三百六十九條第一項前段、第三百六十四條、第二百九
十九條第一項前段、第三百六十八條，毒品危害防制條例第十條第一項、第十八條第
一項前段，刑法第十一條前段、第五十六條、第四十七條、第五十一條第五款，判決
如主文。
本案經檢察官郭啟東到庭執行職務。
中　　　華　　　民　　　國　　九十三　　年　　　十　　　月　　二十八　　日
                              臺灣高等法院刑事第二十一庭
                                  審判長法  官  葉　騰　瑞
                                  　　　法  官  劉  壽　嵩
                                        法  官  魏　新　國
右正本證明與原本無異。
施用第一級毒品部分如不服本判決，應於收受送達後十日內向本院提出上訴書狀，其
未敘述上訴之理由者並得於提起上訴後十日內向本院補提理由書（均須按他造當事人
之人數附繕本）。
施用第二級毒品部分不得上訴。
                                        書記官　陳　秋　雄
中　　　華　　　民　　　國　　九十三　　年　　　十　　　月　　二十九　　日
附錄：本判決論罪科刑法條全文
毒品危害防制條例第十條
施用第一級毒品者，處六月以上五年以下有期徒刑。
施用第二級毒品者，處三年以下有期徒刑。
